臺灣臺北地方法院刑事判決　　　　　　　94年度訴字第1046號
公　訴　人　臺灣臺北地方法院檢察署檢察官
被　　　告　丙○○
選任辯護人　江雅萍律師
上列被告因違反毒品危害防制條例案件，經檢察官提起公訴（九
十四年度偵字第一九七八號），本院判決如下：
    主  文
丙○○無罪。
    理  由
一、公訴意旨略以：被告丙○○明知MDMA（俗稱「搖頭丸」）、
    愷他命為毒品危害防制條例第二條第二項所列之第二級、第
    三級毒品，依法不得販賣、運輸及持有，竟基於販賣第二級
    、第三級毒品之犯意，於民國九十三年七月間，以MDMA每顆
    新台幣（下同）四百元、愷他命每公克一千元之價格，在臺
    北市某舞廳內，向真實姓名年籍不詳綽號「小高」之成年男
    子，販入十顆MDMA及十公克愷他命，被告並請「小高」將十
    公克愷他命以保濟丸之空瓶分裝為二十五瓶，準備在臺北市
    中山區○○○路○段十一巷三十九號二樓其自營之「歐維斯
    音樂工作室」舉辦搖頭派對時，販賣予前來消費之舞客施用
    牟利，經警據報後，於九十四年一月十四日中午十二時三十
    分許，持本院核發之搜索票前往上址搜索，當場扣得第二級
    毒品MDMA七顆（淨重一點九六二四公克）、愷他命二十二瓶
    （淨重十四點三七公克）、分裝袋九十個、分裝瓶二百八十
    五個、研磨器二組（內含毒品殘渣）二個、電子秤一個，因
    認被告涉有違反毒品危害防制條例第四條第二項、第三項販
    賣第二級毒品、販賣第三級毒品罪嫌云云。
二、按犯罪事實應依證據認定之，無證據不得推定其犯罪事實；
    不能證明被告犯罪者，應諭知無罪之判決，刑事訴訟法第一
    百五十四條第二項、第三百零一條第一項分別定有明文。又
    事實之認定，應憑證據，如未能發現相當證據，或證據不足
    以證明，自不能以推測或擬制之方法，為裁判基礎；且認定
    犯罪事實所憑之證據，雖不以直接證據為限，間接證據亦包
    括在內，然而無論直接證據或間接證據，其為訴訟上之證明
    ，須於通常一般之人均不致有所懷疑，而得確信其為真實之
    程度者，始得據為有罪之認定，倘其證明尚未達到此一程度
    ，而有合理之懷疑存在而無從使事實審法院得有罪之確信時
    ，即應由法院為諭知被告無罪之判決，有最高法院四十年台
    上字第八六號判例、七十六年台上字第四九八六號判例可資
    參照。次按刑事訴訟法第一百六十一條已於九十一年二月八
    日修正公布，修正後同條第一項規定：檢察官就被告犯罪事
    實，應負舉證責任，並指出證明之方法。因此，檢察官對於
    起訴之犯罪事實，應負提出證據及說服之實質舉證責任。倘
    其所提出之證據，不足為被告有罪之積極證明，或其闡明之
    證明方法，無從說服法官以形成被告有罪之心證，基於無罪
    推定之原則，自應為被告無罪判決之諭知，更有最高法院九
    十二年台上字第一二八號判例意旨足參。
三、公訴人認被告涉有販賣第二級安非他命、第三級毒品愷他命
    罪嫌，無非以扣案第二級毒品MDMA七顆（淨重一點九六二四
    公克）、愷他命二十二瓶（淨重十四點三七公克）、分裝袋
    九十個、分裝瓶二百八十五個、研磨器二組、電子秤一個、
    本院九十四年度聲搜字第六七號搜索票、搜索扣押筆錄、扣
    押物品目錄表、照片十一張、憲兵司令部鑑識中心九十四年
    四月二十日（安鑑）字第七七四號鑑驗通知書及被告供述曾
    於九十三年七月間，以MDMA每顆四百元、愷他命每公克一千
    元之價格，向真實姓名年籍不詳綽號「小高」之成年男子購
    入十顆MDMA及十公克愷他命等情為其論據。訊據被告固不否
    認於其上開租屋處扣得前開毒品、分裝袋、研磨器及電子秤
    等物品，惟堅決否認有何販賣第二級毒品安非他命、第三級
    毒品愷他命之犯行，辯稱：扣案毒品係供自己施用，分裝袋
    是之前從事腳底按摩時，分裝精油予客人之用，研磨器與電
    子秤則是友人「阿拓」寄放在其住處的等語。
四、經查：
  (一)扣案藥丸七顆、粉末二十二瓶、分裝袋九十個、分裝瓶二百
    八十五個、研磨器二組（一組二個）、電子秤一個等物品均
    係警方持本院核發之搜索票於九十四年一月十四日中午十二
    時三十分許前往被告上開位於臺北市中山區○○○路○段十
    一巷三十九號二樓住處搜索扣得之物，且上開藥丸、藥粉經
    鑑定結果分別為藥丸均有MDMA成分（淨重一點九六二四公克
    ）、粉末有愷他命成分（淨重十四點三七公克）乙節，為被
    告所不否認，核與證人即前往執行搜索之員警甲○○於本院
    審理中所證相符（見本院九十四年十一月二日審判筆錄第三
    頁），並有本院九十四年度聲搜字第六七號搜索票、搜索扣
    押筆錄、扣押物品目錄表、照片十一張、憲兵司令部鑑識中
    心九十四年四月二十日（安鑑）字第七七四號鑑驗通知書可
    稽，應堪採信。
  (二)被告雖坦承其前於九十三年七月間，在臺北市某舞廳內，向
    真實姓名年籍不詳綽號「小高」之成年男子購入MDMA十顆、
    愷他命十公克，並要求「小高」將愷他命以保濟丸之空瓶分
    裝為二十五瓶，而扣案第二級毒品MDMA七顆、愷他命二十二
    瓶則為查獲時所剩餘之毒品乙節，惟辯以：購入上開毒品係
    供自己施用等詞，而被告於為警查獲時所採集之尿液經以氣
    象層析質譜儀法鑑定結果確呈MDMA陽性反應，有台灣尖端先
    進生技醫藥股份有限公司九十四年二月二日濫用藥物檢驗報
    告可憑；且依起訴書所指即被告自陳購入毒品之時間為九十
    三年七月間，距離為警查獲之九十四年一月十四日已經有半
    年之時間，被告購入毒品所減少之量卻僅為MDMA三顆、愷他
    命三瓶，而依常情，在搖頭派對中對於毒品之需求量勢必甚
    多，若被告確有以其租屋處舉行搖頭派對，並於派對中販賣
    毒品之舉，其在長達半年之時間內，是否可能僅賣出MDMA三
    顆、愷他命三瓶？且為施用方便，被告要求出售毒品之「小
    高」將愷他命分裝，亦非與常情有悖。則被告辯以購入毒品
    係供其施用等詞，非不能採信，是以被告前開供述，亦不能
    指被告係以營利之意圖販入上開毒品。
  (三)證人甲○○於本院審理中證述：因有人檢舉臺北市中山區○
    ○○路○段十一巷三十九號二樓之地點有舉辦搖頭派對及販
    賣毒品之情事而向本院聲請搜索票獲准，並於九十四年一月
    十四日持搜索票前往上開地點搜索扣得前揭物品，與扣案物
    品擺設之位置，而依檢舉人乙○○之陳述及指認，係綽號「
    阿義」之張宗義之男子於該地點販賣毒品予其朋友等情（見
    本院同上審判筆錄），然依其證詞僅能證明警方聲請搜索票
    之依據、過程及結果，亦無從遽認被告有何販賣第二級毒品
    MDMA、第三級毒品愷他命之犯行。
  (四)至扣案之分裝袋九十個、分裝瓶二百八十五個、研磨器二組
    、電子秤一個，除分裝袋外，被告均否認為其所有，辯稱：
    係友人「阿拓」寄放其住處，但「阿拓」已經死亡等詞，是
    已無從傳喚「阿拓」到庭作證，然分裝袋、分裝瓶、研磨器
    、電子秤均僅為一般分裝、研磨物品、秤量物品重量所用之
    物品、器具，與販賣毒品並無直接必然之關係，更難以扣得
    前揭物品而認被告有何販賣毒品之行。
  (五)公訴人雖另舉檢舉人乙○○之警詢筆錄為證據，而證人乙○
    ○經本院合法傳喚、拘提均未到庭，然公訴人就證人乙○○
    於警詢中所為之陳述有何可信之特別情況並未證明，且依其
    陳述及指認係綽號「阿義」之張宗義（未據起訴）在該地點
    販賣毒品予其友人TONY，均未曾提及被告之姓名，或指認被
    告，是其陳述亦非證明本件犯罪事實之存否所必要者，並無
    刑事訴訟法第一百五十九條之三所規定之情形，是本院認其
    於警詢中之陳述並無證據能力。
五、綜上所述，公訴人認被告涉有販賣第二級毒品、第三級毒品
    罪嫌之主要論據，既無從證明被告以如何之價格販賣第二級
    毒品MDMA、第三級毒品愷他命予何人，又不能證明被告係以
    營利之意圖販入第二級毒品MDMA、第三級毒品愷他命，不能
    使本院得有罪之確信，此外，復查無其他積極證據足證被告
    確有公訴人所指犯行，又被告確有施用第二級毒品MDMA之情
    ，有前開濫用藥物檢驗報告為憑，則其持有第二級毒品MDMA
    之犯行自為施用毒品之犯行所吸收，而持有第三級毒品愷他
    命復非毒品危害防制條例所規範者，是本院亦無從就其持有
    上開毒品部分審究，不能證明被告犯罪，自應為被告無罪判
    決之諭知。
據上論斷，應依刑事訴訟法第三百零一條第一項，判決如主文。
本案經檢察官張書華到庭執行職務
中　　華　　民　　國　　94　　年　　11　　月　　16　　日
　　　　　　　　　刑事第四庭    審判長法　官  劉慧芬
                                      法  官  李桂英
                                      法  官  黎惠萍
上正本證明與原本無異。
如不服本判決，應於判決送達後10日內向本院提出上訴狀（應抄
附繕本）。
                                      書記官  楊麗娟
中　　華　　民　　國　　94　　年　　11　　月　　17　　日
